臺灣雲林地方法院刑事判決　　　　　　 93年度簡上字第156號
上　訴　人　臺灣雲林地方法院檢察署檢察官
被　　　告　甲○○　男　25歲（民國69年2月7日生）
上列上訴人因被告竊盜案件，不服本院斗六簡易庭93年度六簡字
第377 號中華民國93年11月11日第一審判決（聲請簡易判決處刑
案卷：93年度偵字第3702號），提起上訴，並經移送併案審理（
93年度偵字第4702號、94年度偵字第714 號），本院管轄之第二
審合議庭判決如下：
    主  文
原判決撤銷。
甲○○連續竊盜，處有期徒刑陸月，如易科罰金，以佰元折算
壹日。
    事  實
一、甲○○基於為自己不法所有之概括犯意，連續為下列行為：
  (一)93年9 月8 日10時至12時間，在雲林縣大埤鄉尚義村尚義42
    號戊○○住處旁，竊得戊○○所有鋁製樓梯1 具後，旋至雲
    林縣大埤鄉○○村○○路165 之1 號「建興廢料行」轉售該
    廢料行不知情負責人李四川，並獲取新台幣（下同）20 0
    元之利益，嗣經戊○○在上開廢料行發現該鋁製樓梯後報警
    處理，而悉上情，並扣得鋁製樓梯1 具。
  (二)93年11月12日凌晨1 時許，在雲林縣斗六市○○里○○路13
    號丁○○住處前，見丁○○所有車號YE－0976號之自小客車
    1 輛（西元1993年份、1590CC，現值約10萬元）停放該處，
    鑰匙未取走，遂趁人不注意之際，將該自小客車駛離，而竊
    取該車供其日常生活使用。嗣於93年11月22日16時40分許，
    駕駛上開車輛行經同縣虎尾鎮興南里中華特區○○道路時，
    為警發現可疑，攔檢後查獲。
  (三)94年1 月19日凌晨3 時許，在嘉義縣大林鎮義和里1 鄰5 之
    2 號前，竊取乙○○所有車號Y2－8030號自用小客貨車（西
    元1994年份、1973CC，現值約2 萬元；公訴人誤載為自用小
    客車）。嗣同日凌晨3 時40分許，為警在嘉義縣大林鎮○村
    里○○○路上查獲。
二、案經雲林縣警察局斗南分局報請臺灣雲林地方法院檢察署檢
    察官偵查後聲請簡易判決處刑，暨臺灣雲林地方法院檢察署
    檢察官聲請上訴移送併辦後，公訴檢察官當庭擴張事實。
    理  由
一、認定犯罪事實所根據的證據及理由：
  (一)被告甲○○之自白。
  (二)被害人戊○○、丁○○、乙○○等人之指述。
  (三)證人李四川（建興廢料行負責人）之證述。
  (四)戊○○具領之贓物認領保管單1 紙、照片4 張（指鋁製樓梯
    ）、照片5 張（指車號YE－0976號自小客車）、丁○○具領
    之贓物認領保管單1 紙、車輛竊盜資料個別查詢報表1 紙、
    被害報告書1 紙、乙○○具領之贓物認領保管單1 紙、照片
    2 張（指車號Y2－8030號自小客貨車）、車號Y2－8030號自
    小客貨車之行照及駕照影本各1 紙。
二、論罪科刑的理由：
  (一)核被告甲○○所為，係犯刑法第320 條第1 項之普通竊盜罪
    。
  (二)上開3 次普通竊盜行為，時間緊接，所犯構成要件相同，顯
    係基於概括犯意反覆為之，為連續犯，應依刑法第56條之規
    定，論以連續竊盜一罪，並依法加重其刑。
  (三)又併辦意旨書雖就事實欄一(二)、一(三)部分，認係涉犯刑法第
    320 條第1 項之普通竊盜罪，而檢察官僅就事實欄一(一)部分
    之犯行提起公訴，就該併辦部分漏未起訴，惟未經起訴部分
    與上開起訴部分，有連續犯之關係，且經移送併案審理，本
    院自得併予審理。
  (四)原審認被告罪證明確，依檢察官聲請簡易判決處刑，予以論
    罪科刑，固非無見。惟原判決就犯罪事實欄一(二)、一(三)部分
    之2 次普通竊盜犯行，未及依連續犯之關係，併予審理，尚
    有未洽，茲據檢察官移送此部分併辦，並當庭擴張事實，因
    屬連續犯裁判上之一罪關係，應併予審理。檢察官上訴意旨
    ，指摘原判決不當，為有理由，自應由本院將原判決撤銷改
    判。
  (五)爰審酌被告係因施用毒品缺錢，見他人鋁梯置於屋外竊取販
    予廢料行，並竊取車輛供己代步，造成被害人損失非輕，惟
    於犯罪後深知悔悟，坦承犯行，犯罪後態度尚佳，及被害人
    乙○○於本院準備程序時表明願意原諒被告，希望被告改過
    好好做人等一切情狀，量處如主文所示之刑，並諭知易科罰
    金之折算標準示懲。
三、適用之法律：
  (一)刑事訴訟法第455 條之1 第3 項、第369 條第1 項前段、第
    364 條、第299 條第1 項前段。
  (二)刑法第56條、第320 條第1 項、第41條第1 項前段，罰金罰
    鍰提高標準條例第1 條前段、第2 條，判決如主文。
本案經檢察官丙○○到庭執行職務。
中　　華　　民　　國　　94　　年　　6 　　月　　22　　日
                  刑事第四庭    審判長法  官  吳福森
                                      法  官  吳錦佳
                                      法  官  李淑惠
以上正本證明與原本無異。
不得上訴。
                                      書記官　徐基典
中　　華　　民　　國　　94　　年　　6 　　月　　22　　日
附錄論罪法條
刑法第320條（普通竊盜罪、竊佔罪）
意圖為自己或第三人不法之所有，而竊取他人之動產者，為竊盜
罪，處五年以下有期徒刑、拘役或五百元以下罰金。
意圖為自己或第三人不法之利益，而竊佔他人之不動產者，依前
項之規定處斷。
前二項之未遂犯罰之。
